da: Pickupkonfiguration: H; HH; HS; HSH; HSS; SH; SS; SSH; SSS; Andet
el: Διαμόρφωση μαγνητών: H; HH; HS; HSH; HSS; SH; SS; SSH; SSS; Άλλο
cs: Konfigurace korby: H; HH; HS; HSH; HSS; SH; SS; SSH; SSS; Ostatní
fi: Mikrofonikokoonpano: H; HH; HS; HSH; HSS; SH; SS; SSH; SSS; Muu
ja: 受取構造: H; HH; HS; HSH; HSS; SH; SS; SSH; SSS; その他
sv: Utformning av pickup: H; HH; HS; HSH; HSS; SH; SS; SSH; SSS; Övrigt
pt-BR: Captador, configuração: H; HH; HS; HSH; HSS; SH; SS; SSH; SSS; Outros
en: Pickup configuration: H; HH; HS; HSH; HSS; SH; SS; SSH; SSS; Other
sl-SI: Konfiguracija odjemnika zvoka: H; HH; HS; HSH; HSS; SH; SS; SSH; SSS; Drugo
fr: Configuration de la prise: H; HH; HS; HSH; HSS; SH; SS; SSH; SSS; Autre
pt-PT: Configuração dos captadores: H; HH; HS; HSH; HSS; SH; SS; SSH; SSS; Outra
vi: Cấu hình bộ thu âm của đàn guitar: H; HH; HS; HSH; HSS; SH; SS; SSH; SSS; Khác
it: Configurazione del pickup: H; HH; HS; HSH; HSS; SH; SS; SSH; SSS; Altro
tr: Pikap konfigürasyonu: H; HH; HS; HSH; HSS; SH; SS; SSH; SSS; Diğer
pl: Konfiguracja przetworników: H; HH; HS; HSH; HSS; SH; SS; SSH; SSS; Inna
ko: 픽업 구성: H; HH; HS; HSH; HSS; SH; SS; SSH; SSS; 기타
hu: Hangszedő konfiguráció: H; HH; HS; HSH; HSS; SH; SS; SSH; SSS; Egyéb
es: Configuración de micrófonos: H; HH; HS; HSH; HSS; SH; SS; SSH; SSS; Otra
bg-BG: Конфигурация на адаптерите: H; HH; HS; HSH; HSS; SH; SS; SSH; SSS; Друга
ru: Конфигурация звукоснимателей: H; HH; HS; HSH; HSS; SH; SS; SSH; SSS; Другое
hr-HR: Konfiguracija pickupa: H; HH; HS; HSH; HSS; SH; SS; SSH; SSS; Ostalo
zh-CN: 拾音器配置: H; HH; HS; HSH; HSS; SH; SS; SSH; SSS; 其他
lt-LT: Garso ėmiklių konfigūracija: H; HH; HS; HSH; HSS; SH; SS; SSH; SSS; Kita
sk-SK: Konfigurácia snímača: H; HH; HS; HSH; HSS; SH; SS; SSH; SSS; Iné
ro-RO: Configurația pick-upului: H; HH; HS; HSH; HSS; SH; SS; SSH; SSS; Altele
nb: Konfigurasjon for pickup: H; HH; HS; HSH; HSS; SH; SS; SSH; SSS; Annet
nl: Pickupconfiguratie: H; HH; HS; HSH; HSS; SH; SS; SSH; SSS; Overige
zh-TW: 拾音器配置: H; HH; HS; HSH; HSS; SH; SS; SSH; SSS; 其他
th: การกำหนดค่าการรับ: H; HH; HS; HSH; HSS; SH; SS; SSH; SSS; อื่นๆ
de: Tonabnehmerkonfiguration: H; HH; HS; HSH; HSS; SH; SS; SSH; SSS; Andere